臺灣臺中地方法院刑事判決　　　　　　　　　　　　　九十年度易字第三六八七號
　　公　訴　人　台灣台中地方法院檢察署檢察官
　　被　　　告　甲○○
右列被告因偽造文書案件，經檢察官提起公訴（九十年度偵字第二○三二二號），本
院判決如左：
    主  文
甲○○行使偽造之國民身分證，足以生損害於公眾及他人，累犯，處有期徒刑參月，
如易科罰金，以參佰元折算壹日。
扣案之偽造之「蕫建中」國民身分證壹張，沒收。
    事  實
一、甲○○曾於民國（下同）八十三年五月一日因槍砲彈藥刀械管制條例案件，經本
    院判處拘役三十日確定，復於同年六月十五日因施用毒品案件，經台灣高等法院
    台中分院判處應執行有期徒刑四年六月確定，二罪接續執行，並於八十四年十月
    十六日縮短刑期假釋出監，甫於八十七年七月十五日假釋期滿執行完畢。其仍不
    知警惕，於八十九年間再因施用毒品案件經本院判處有期徒刑一年二月確定，其
    恐通緝遭警查獲，竟於九十年十一月一日，在台中市○○區○○路二段二五六巷
    二號「瓏園遊藝場」內認識綽號「阿龍」而真實姓名不詳之王姓成年男子，經洽
    談以新台幣二萬元之代價及照片一紙後，即圖以假身分證明逃避警方查緝，旋甲
    ○○乃與該王姓成年男子基於共同之犯意聯絡，翌日（即九十年十一月二日）由
    甲○○先在上址將其照片一張交給該王姓成年男子，藉以偽造身分證，該王姓成
    年男子則於九十年十一月五日晚間十一時許，在上址即交付貼有甲○○相片之偽
    造「蕫建中」國民身分證（四十九年二月十一日生、身分證字號：Ｚ00000
    0000號、籍設台中市○○區○○里○○鄰○○路一一八巷一三一號）一張予
    甲○○，並向甲○○收受二萬元之報酬，足以生損害於「蕫建中」本人及戶政機
    關對於核發國民身分證及戶籍管理之正確性，甲○○取得該偽造之國民身分證後
    ，即隨身攜帶，嗣於同年月八日凌晨二時三十分許，經警前往上開「瓏園遊藝場
    」臨檢，甲○○遂出示該偽造之「蕫建中」國民身分證予執勤警員，而行使該偽
    造之國民身分證藉以證明身分，然為警以電腦查詢比對發現資料不符，而查悉上
    情，並當場扣得該偽造之國民身分證。
二、案經臺中市警察局第六分局報請臺灣臺中地方法院檢察署檢察官偵查起訴。
    理  由
一、右揭事實，業據被告甲○○於警訊、偵查及本院審理中坦承不諱，經核與被害人
    甲○○於警訊及本院調查時所述情節相符，又被害人甲○○於本院調查時明確指
    稱：我所持有之身分證並沒有遺失，只有在七十七年五月十日換發等語，而觀諸
    被告所持有之假身分證則係記載「八十四年一月二十三日補發」，及姓名係記載
    「蕫建中」、父「蕫佩霖」、母「蕫陳梅玉」，亦與被害人甲○○之身分證記載
    不同，且該被告所持有之身分證，經送請法務部調查局鑑定結果，研判為偽造之
    身分證，有該局九十年十二月二十四日（九十）陸（二）字第九○○八一四八一
    號通知書在卷可考，足認被告所持有之換貼其本人照片之「蕫建中」國民身分證
    係偽造之證件，而非變造之證件，此外，復有被害人甲○○本人真正之國民身分
    證影本一張附卷及偽造之「蕫建中」國民身分證一張扣案可證，事證明確，被告
    犯行堪予認定。
二、核被告所為，係犯刑法第二百十六條、第二百十二條之行使偽造之國民身分證罪
    。其偽造國民身分證之低度行為，應為行使之高度行為所吸收，故不另論罪。又
    被告與真實姓名不詳之王姓成年男子彼此間就偽造國民身分證部分有犯意之聯絡
    及行為分擔，應論以共同正犯。另被告僅知其提供相片偽造身分證，至於其上之
    「內政部印」公印文究係該王姓成年男子事前偽造，抑或盜用等情，並不知情，
    業據陳明在卷，是尚難遽論被告亦涉有偽造公印文犯行，併予說明。末查，被告
    曾有如事實欄所示之前科，有台灣台中地方法院檢察署刑案資料查註紀錄表附卷
    可稽，其於五年內再犯本件行使偽造國民身分證罪，為累犯，依法加重其刑。爰
    審酌被告犯罪之動機、目的、手段、智識程度、所生危害、犯後坦承犯行態度良
    好等一切情狀，量處如主文所示之刑，並依刑法第四十一條第一項前段諭知易科
    罰金之折算標準。扣案之偽造之「蕫建中」國民身分證一張，係被告所有供犯罪
    所用之物，爰依刑法第三十八條第一項第二款之規定宣告沒收。至於該偽造之國
    民身分證上之偽造內政部公印文，係偽造身分證之一部，均不能割裂而分別沒收
    ，自不另再為沒收之諭知，附此敘明。
據上論斷，應依刑事訴訟法第二百九十九條第一項前段，刑法第二百十六條、第二百
十二條、第四十一條第一項前段、第四十七條、第三十八條第一項第二款，罰金罰鍰
提高標準條例第一條前段、第二條，判決如主文。
中      華      民      國    九十一    年      一      月    三十一    日
                                台灣台中地方法院刑事第七庭
                                    法  官  夏  一  
右正本證明與原本無異。
如不服本判決，應於判決送達後十日內向本院提出上訴狀，上訴於台灣高等法院台中
分院( 須附繕本 )。
                                    書記官
中      華      民      國    九十一    年      一      月    三十一    日
附錄本案論罪科刑法條全文：
刑法第二百十六條
  行使第二百十條至第二百十五條之文書者，依偽造、變造文書或登載不實事項或使
  登載不實事項之規定處斷。
刑法第二百十二條
  偽造、變造護照、旅券、免許證、特許證及關於品行、能力服務或其他相類之證書
  、介紹書，足以生損害於公眾或他人者，處一年以下有期徒刑、拘役或三百元以下
  罰金
